臺灣臺中地方法院刑事判決　　　　　　 96年度簡上字第258號
公　訴　人　臺灣臺中地方法院檢察署檢察官
上　訴　人
即　被　告　丙○○
選任辯護人　江燕鴻律師
上列上訴人因妨害自由案件，不服本院民國96年1月21日96年度
簡字第23號、第24號刑事簡易判決（檢察官起訴案號：95年度偵
字第25495號、第25736號），提起上訴，本院管轄第二審合議庭
判決如下︰
    主　　文
上訴駁回。
丙○○緩刑貳年，緩刑期間付保護管束。
    犯罪事實及理由
一、本案經本院合議庭審理結果，認第一審簡易判決之認事用法
　　及量刑均無不當，應予維持，並引用臺灣臺中地方法院檢察
    署檢察官起訴書及本院第一審刑事簡易判決書之記載（如附
    件一、二所示）（但第一審判決中已敘明上訴人係以一行為
    同時剝奪證人戊○○、甲○○之行動自由，但漏未說明上訴
    人所為應成立想像競合犯，應從一重處斷，並引用修正後刑
    法第55條之規定〈最高法院民國95年11月7日95年度第21次
    刑事庭會議決議可資參照〉，應由本院逕依職權予以補充。
    ）
二、上訴人即被告上訴意旨辯稱當天係證人乙○○以電話約其一
    起去找朋友，其才會偕證人即其女友陳怡蓁同行，並由證人
    乙○○負責開車，詎車行至現場，證人乙○○竟下車與證人
    即被害人戊○○大小聲，至此，其才知道發生何事。而證人
    乙○○隨後逕行坐上證人戊○○、證人即被害人甲○○之車
    輛離去，其則駕駛上開原由證人乙○○所駕駛之車輛搭載證
    人陳怡蓁返回豐原；其確實不知證人乙○○此行之真正目的
    ，亦未與之共同謀議犯罪云云。惟查，本件共同剝奪證人戊○○、甲○○行動自由之犯罪事實，業經上訴人於偵查中坦
    承不諱（見95年度偵字第25736號偵查卷第18、19頁），核
    與證人戊○○、甲○○、陳怡蓁於警偵訊中、證人林藍淑梅
    於警偵訊中、證人蔡芃可於偵訊中，及證人即共犯鄧力嘉、
    賴義忠、邱柏智、陳青助、涂勝朋，暨證人即共犯乙○○於
    警偵訊及本院審理中之證述等內容大致相符，復有光田綜合
    醫院診斷證明書、臺中縣警察局受理刑事案件報案三聯單、
    通聯調閱查詢單、證人戊○○遭傷害後之照片等在卷可稽，
    足認上訴人上開自白確與事實相符，應可採信，並可資為其
    論罪科刑之依據，上訴人事後翻異，辯稱其未參與本案云云
    ，要乃卸責，不可採信。另證人乙○○於本院審理中雖證稱
    被告確未參與云云，然證人乙○○此部分所述已核與上訴人
    前揭自白內容不合，且觀之本案經過情節，證人乙○○此行
    目的即在強押證人戊○○、甲○○至特定地點，以遂行暴力
    討債之舉，衡情證人乙○○行前必當妥善規劃，以防形跡洩
    露，殊無隨意偕同不相關之第三人同行之理，足徵證人乙○○此部分所述，要係迴護上訴人之詞，尚難採為有利上訴人
    之認定。據上，本案事證明確，上訴人之犯行洵堪認定，原
    審因而適用刑事訴訟法第449條第2項、第454條第2項，刑法
    第2條第1項、第28條、第302條第1項、第55條（原審漏載，
    應由本院予以補充）、（修正前）刑法第33條第5款、（修
    正前）刑法第41條第1項前段、（修正前）第62條前段，罰
    金罰鍰提高標準條例第1條前段，修正刪除前罰金罰鍰提高
    標準條例第2條，判處上訴人有期徒刑3月，如易科罰金，以
    銀元300元折算1日，其認事用法均無不當，上訴人仍持前詞
    為由提起上訴，尚無理由，應予駁回。
三、又上訴人未曾受有刑徒刑以上刑之宣告，有臺灣高等法院被
    告前案紀錄表1份附卷可稽，上訴人於犯罪後曾經自首坦認
    犯行不諱，其於本院審理中更已與證人戊○○、甲○○達成
    調解，有本院調解結果報告書1份、調解筆錄2份在卷可稽，
    並其已有正常工作，現在臺灣數位頻道股份有限公司擔任客
    服工程師，有該公司所出具之在職證明書1份附卷可查，本
    院審酌上情，認上訴人經此偵審及論罪科刑之教訓，當知警
    惕，應無再犯之虞，本院認其所宣告之刑，以暫不執行為適
    當，爰依修正後刑法第74條第1項第1款規定（最高法院95年
    5月23日95年第8次刑事庭會議決議可資參照）併宣告緩刑2
    年。惟被告已近而立之年，猶未能克己遵法，僅因友情關係
    ，即以身試法，而參與暴力討債，可見其法治之觀念淡薄，
    顯有再接受法治教育之必要，爰依刑法第93條第1項規定，
    併為其於緩刑期內付保護管束之諭知。
據上論斷，應依刑事訴訟法第455條之1第1項、第3項、第368條
、第373條、刑法第74條第1項第1款、第93條第1項，判決如主文
。
本案經檢察官丁○○到庭執行職務。
中　　華　　民　　國　　96　　年　　5　　月　　30　　日
             　　 刑事第14庭　  審判長法　官  陳  葳
                                    　法　官  劉逸成
                                      法  官  林世民
上正本證明與原本無異。
本件不得上訴。
                                      書記官  紀俊源
中　　華　　民　　國　　96　　年　　5　　月　　30　　日
附錄論罪科刑法條：
中華民國刑法第302條
私行拘禁或以其他非法方法，剝奪人之行動自由者，處5年以下
有期徒刑、拘役或3百元以下罰金。
因而致人於死者，處無期徒刑或7年以上有期徒刑，致重傷者，
處3年以上10年以下有期徒刑。
第1項之未遂犯罰之。
